【裁判字號】    90,易,3343
【裁判日期】    901018
【裁判案由】    妨害自由
【裁判全文】
臺灣高雄地方法院刑事判決                          九十年度易字第三三四三號
    公  訴  人  臺灣高雄地方法院檢察署檢察官
    被      告  乙○○
右列被告因妨害自由案件，經檢察官提起公訴（九十年度偵字第一一六六九號），本
院判決如左：
    主  文
乙○○無罪。
    理  由
一、公訴意旨略以：被告乙○○於民國九十年四月二十九日上午九時許，在其位於高
    雄縣鳥松鄉○○村○○路三○之一號住處，因見其母林陳櫻抱與鄰居甲○○之妻
    吳月葉發生口角，竟未經甲○○、吳月葉之同意，侵入甲○○與吳月葉位於同路
    三○之二號住宅，因認被告涉犯刑法第三百零六條第一項之無故侵入住宅罪嫌云
    云。
二、按犯罪事實應依證據認定之，無證據不得推定其犯罪事實；又不能證明被告犯罪
    者，應諭知無罪之判決，刑事訴訟法第一百五十四條、第三百零一條第一項分別
    定有明文。而告訴人之指訴，係以使被告受刑事訴追為目的，是其陳述是否與事
    實相符，仍應調查其他證據以資審認。次按認定犯罪事實所憑之證據，雖不以直
    接證據為為限，間接證據亦包括在內，然而無論為直接或間接證據，其為訴訟上
    之證明，須於通常一般人均不致有所懷疑，而得確定其為真實之程度者，始得據
    為有罪之認定，最高法院分別著有五十二年臺上字第一三ＯＯ號及七十六年臺上
    字第四九八六號判例足資參照。
三、公訴人認被告乙○○涉犯上開罪嫌，無非是以告訴人甲○○之指訴及有因被告進
    入告訴人住宅而遭撞歪之汽車天線之照片二幀附卷可稽，再參以證人即被告之母
    林陳櫻抱與吳月葉有因發生口角而起衝突之情，認被告應係因雙方起衝突而情緒
    激動衝入告訴人家中等為其主要論據。
四、訊之被告乙○○堅決否認有無故侵入住宅之犯行，辯稱伊當天雖在現場，見到母
    親與吳月葉發生衝突，但並未進入告訴人住宅等語。經查：被告之母林陳櫻抱與
    告訴人之妻吳月葉有於右揭時、地發生衝突之情，已據告訴人甲○○陳明在卷，
    且為被告所是認，而被告之母林陳櫻抱並因該事件而對告訴人之妻吳月葉提起傷
    害案件告訴一節，亦據本院調閱本院九十年度易字第三五一四號卷核閱屬實，是
    被告之母林陳櫻抱與告訴人之妻吳月葉有於右揭時、地發生衝突之事實，固堪認
    定。惟告訴人甲○○對被告不僅提出毀損罪之告訴，並同時提出傷害其妻吳月葉
    之告訴，苟如告訴人甲○○於告訴狀及偵審中所述：「‧‧‧九十年四月二十九
    日上午九時許，吳月葉與林陳櫻抱發生口角，被告竟憤而擅自闖入告訴人住宅，
    左手揪住吳月葉頭髮，右手不停搥擊其頭部及肩部‧‧‧」、「造成吳月葉受傷
    」、「當天是在我家起衝突的，在車庫發生的，我車庫門開著，二人各在自己的
    家發生口角，林素琴（指被告）就衝進我家車庫打吳月葉」、「（問：告林素琴
    傷害？）是的」、「（問：當天有無其他人看到？）沒有」（見九十年他字第一
    五一○號卷第二頁、第九頁正、反面）、「（問：被告當天有打你太太？）是的
    。‧‧‧他只是用手捶吳月葉的肩膀、頭頭‧‧‧」（見本院九十年九月二十日
    審判筆錄）等語，則吳月葉自不可能未受有傷害，然吳月葉並未受有傷害一節，
    已據告訴人甲○○於偵審中陳稱：「（問：有無受傷？）看不出來，當天是禮拜
    天，沒有驗傷」（見九十年他字第一五一○號卷第九頁反面）、「（問：被告當
    天有打你太太？）是的，當天被告打我太太吳月葉因為沒有傷痕，所以我們沒有
    去醫院，他只是用手捶吳月葉的肩膀、頭部，所以沒有去驗傷」（見本院九十年
    九月二十日審判筆錄），及告訴人之妻吳月葉於偵查中到庭證稱：（問：有無驗
    傷？）有去五甲醫院看，但沒有受傷，驗不出來」（見偵查卷第六頁反面）等語
    甚明，足徵告訴人甲○○指訴被告傷害其妻吳月葉云云，無從採信，是此部分，
    亦經公訴人予以不起訴處分在案，有該不起訴處分書一件在卷可稽。告訴人甲○
    ○所指之傷害部分，既無可採，則其指稱被告是以未經許可，闖入其住宅之方式
    毆打吳月葉云云，自非無疑。又告訴人所提出之二幀照片，雖可證明其汽車天線
    有歪斜現象，然本件事發之時，並無其他人聞見之情，已據告訴人甲○○於偵審
    中陳稱：「（問：當天還有其他人看到？）沒有」（見九十年他字第一五一○號
    卷第九頁反面）、「（問：當天尚有何人看到被告進入？）當天只有我看到，他
    闖到我房子」（見本院九十年九月二十日審判筆錄）等語明確，而告訴人之指訴
    並非無疑，已如前述，自尚難僅憑該二幀照片內之汽車天線歪斜現象，即謂是被
    告擅闖告訴人上開住宅所造成。故縱被告之母林陳櫻抱與告訴人之妻吳月葉確有
    於右揭時、地發生衝突，然亦難憑此即予推論被告必有因而情緒激動衝入告訴人
  家中之情。
    綜上所述，被告既始終否認犯行，且卷附照片二幀僅足證明該汽車天線有歪斜情
    形，且告訴人之指訴有有如上之疑義，不足以採為不利於被告之積極證據。此外
    ，復查無其他積極證據，足資證明被告確有本件之無故侵入住宅犯行，揆諸前揭
    說明，自屬不能證明犯罪，應為無罪之諭知。
據上論斷，應依刑事訴訟法第三百零一條第一項，判決如主文。
中      華      民      國    九十      年    十        月    十八      日
                                  臺灣高雄地方法院刑事庭
                                      法  官    李麗珠
右正本證明與原本無異。
如不服本判決，應於判決送達後十日內，向本院提出上訴狀。
                                      書記官    陳掌珠
中      華      民      國    九十      年    十        月   二十二     日


司法院資訊處製作；財團法人民間司法改革基金會備份。
